【裁判字號】    95,訴,447
【裁判日期】    951005
【裁判案由】    違反槍砲彈藥刀械管制條例
【裁判全文】
臺灣桃園地方法院刑事判決               95年度訴字第447號
公  訴  人  台灣桃園地方法院檢察署檢察官
被      告  甲○○
指定辯護人  本院公設辯護人  乙○○
上列被告因違反槍砲彈藥刀械管制條例案件，經檢察官提起公訴
（94年度偵字第2206號），本院判決如下：
    主  文
甲○○未經許可，持有可發射子彈具有殺傷力之改造手槍，累犯
，處有期徒刑參年貳月，併科罰金新臺幣參萬元。罰金如易服勞
役，以新台幣參仟元折算壹日。扣案之改造手槍壹支（槍枝管制
編號0000000000）沒收。
    事  實
一、甲○○前因違反毒品危害防制條例案件及妨害自由案件，經
    本院先後判處有期徒刑5 月、3 月確定，甫於民國93年3 月
    31日縮刑期滿執行完畢（構成累犯）。甲○○明知可發射子
    彈具有殺傷力之改造手槍，屬槍砲彈藥刀械管制條例第4 條
    第1 項第1 款所管制之槍枝，未經中央主管機關許可，不得
    持有，竟於民國94年12月20日晚間8 時許，在桃園縣蘆竹鄉
    ○○路148 之13號6 樓住處，向「陳志明」（未據起訴）以
    新台幣三萬元之代價購得具有殺傷力之改造手槍一枝（槍枝
    管制編號：0000000000號，由義大利VALRRO廠85COMBAT型口
    徑9 釐米之金屬模型槍、更換土造金屬槍管、槍機改造而成
    ；起訴書誤載為「制式仿BERETTA 廠92FS型半自動手槍，槍
    枝管制編號：0000000000號」），自斯時起無故持有改造手
    槍。嗣於95年1 月16日下午2 時許，經其同意警方入其位於
    桃園縣龜山鄉○○路34號4 樓內搜索，方查獲上開改造手槍
    一枝及與本案無關之注射針筒二支（涉犯施用毒品案件，業
    經本院判處有期徒刑1 年），始悉上情。
二、案經桃園縣政府警察局龜山分局報告臺灣桃園地方法院檢察
    署檢察官偵查起訴。
    理  由
一、上開犯罪事實，業據被告坦認在卷。而上開扣案之槍枝，經
    送請內政部警政署刑事警察局以性能檢驗法鑑定後，認：「
    送件改造手槍壹枝（槍枝管制編號：0000000000號），係由
    義大利VALRRO廠85COMBAT型口徑9 釐米之金屬模型槍、更換
    土造金屬槍管、槍機改造而成之改造手槍，機械性能良好，
    可擊發適用子彈，認具殺傷力」，有該局95年1 月24日刑鑑
    字第0950011341號槍彈鑑定書在卷可稽；此外，並有查獲現
    場照片3 張在卷佐證（見偵查卷第24頁3 張、第25頁上方4
    張），被告犯行已足堪認定。
二、查本件扣案之改造手槍，係屬於槍砲彈藥刀械管制條例第4
    條第1 項第1 款所稱之槍砲，是被告未經許可而持有扣案改
    造手槍之行為，係犯槍砲彈藥刀械管制條例第8 條第4 項之
    未經許可持有可發射子彈具有殺傷力之改造手槍罪。查被告
    曾經前揭有期徒刑執行完畢等情，有臺灣高等法院被告前案
    紀錄表一份在卷可稽，於5 年內再故意犯本件，為累犯，應
    依法加重其刑。爰審酌被告明知槍枝危險性甚高，危及治安
    及他人生命財產安全，為法律所嚴加取締，卻予以購入後持
    有，所生危害確屬重大，惟犯後已坦承犯行，態度尚佳，另
    參考其犯罪之動機、目的、智識程度、生活狀況等一切情狀
    ，量處如主文所示之刑，併就罰金部分依修正後刑法第42條
    第3 項規定諭知易服勞役之折算標準（按：本件被告犯罪後
    ，刑法業於95年7 月1 日修正施行，與本件相關者為累犯及
    罰金易服勞役之折算標準；查被告曾經前揭有期徒刑執行完
    畢，於5 年內再犯本件，不論依修正前後之規定，均構成累
    犯，又被告所犯本罪，除科處有期徒刑之外，依法併宣告罰
    金刑，並諭知罰金易服勞役之折算標準，惟被告於犯罪時，
    刑法第42條第2 項前段規定：「易服勞役以1 元以上3 元以
    下折算一日。」有關易服勞役折算標準，據修正前罰金罰鍰
    提高標準條例第2 條前段規定，就其原定數額提高為100 倍
    折算1 日，則本件行為時之易服勞役折算標準，應以銀元
    300 元折算1 日，即新台幣900 元折算1 日。惟95年7 月1
    日修正公布施行之刑法第42條第3 項前段規定：「易服勞役
    以新台幣1 仟元、2 仟元或3 仟元折算1 日。」。茲綜合比
    較修正前後關於累犯及罰金易服勞役折算標準，以整體適用
    修正後之規定，較有利於被告，應依刑法第2 條第1 項但書
    規定，應適用修正後刑法第47條第1 項論以累犯加重其刑，
    並依修正後刑法第42條第3 項前段規定，定本件罰金易服勞
    役之折算標準。）扣案之具有殺傷力之改造手槍1 枝（槍枝
    管制編號0000000000），係違禁物，應依修正後刑法第38條
    第1 項第1 款規定宣告沒收。
據上論斷，應依刑事訴訟法第299 條第1 項前段，槍砲彈藥刀械
管制條例第8 條第4 項，修正後刑法第11條前段、第2 條第1 項
但書、第47條第1 項、第42條第3 項前段、第38條第1 項第1 款
，判決如主文。
本案經檢察官鄭東峰到庭執行職務。
中    華    民    國    95    年    10   月      5    日
                  刑事第十二庭  審判長法  官  游紅桃
                                      法  官  江俊彥
                                      法  官  陳雪玉
以上正本證明與原本無異。
如不服本判決，應於判決送達後10日內向本院提出上訴狀（應附
繕本），上訴於臺灣高等法院。
                                      書記官  戴育萍
中    華    民    國    95    年    10    月    5     日
附錄本案論罪科刑法條：
槍砲彈藥刀械管制條例第8條
未經許可，製造、販賣或運輸鋼筆槍、瓦斯槍、麻醉槍、獵槍、
空氣槍或第4 條第1 項第1 款所定其他可發射金屬或子彈具有殺
傷力之各式槍砲者，處無期徒刑或5 年以上有期徒刑，併科新臺
幣1 千萬元以下罰金。
未經許可，轉讓、出租或出借前項所列槍枝者，處 5 年以上有期
徒刑，併科新臺幣 1 千萬元以下罰金。
意圖供自己或他人犯罪之用，而犯前二項之罪者，處無期徒刑或
7年以上有期徒刑，併科新臺幣 1 千萬元以下罰金。
未經許可，持有、寄藏或意圖販賣而陳列第 1 項所列槍枝者，處
3年以上10年以下有期徒刑，併科新臺幣700 萬元以下罰金。
第 1 項至第 3 項之未遂犯罰之。


司法院資訊處製作；財團法人民間司法改革基金會備份。
